【裁判字號】    94,訴,620
【裁判日期】    950120
【裁判案由】    偽證等
【裁判全文】
臺灣高雄地方法院刑事判決               94年度訴字第620號
公  訴  人  臺灣高雄地方法院檢察署檢察官
被      告  丁○○
選任辯護人  黃進祥律師
            江順雄律師
            黃建雄律師
被      告  乙○○
                    另案於臺灣高雄看守所附設勒戒處所觀察
上列被告等因偽證等案件，經檢察官提起公訴（93年度偵字第18
967號、第18968號），本院判決如下：
    主  文
丁○○犯未指定犯人誣告罪，處拘役伍拾伍日，如易科罰金，以
參佰元折算壹日。
乙○○犯偽證罪，累犯，處有期徒刑肆月。
    事  實
一、乙○○前因竊盜案件，經臺灣南投地方法院以87年度易字第
    182 號判決，判處有期徒刑8 月確定，於民國88年4 月6 日
    執行完畢。丁○○與乙○○因業務上有來往而認識，於91年
    12月間某日，乙○○以新臺幣（下同）19萬元之價格，將車
    牌號碼052-QY號（原車牌號碼8R-188號）營業用大貨車出售
    與丁○○，雙方並約定其中之9 萬元價金，以乙○○先前積
    欠丁○○之債務抵銷，另10萬元價金，則由丁○○簽發如附
    表所示之3 張支票以為支付。嗣於92年1 月23日，丁○○甫
    將前開汽車過戶在其靠行之意匠家興業有限公司名下，詎該
    汽車旋於同年月28日凌晨時分，在高雄市○○區○○路與覺
    民路口附近，遭某不詳之人竊取而不知去向，丁○○發現車
    輛遭竊後，懷疑該車可能係原由乙○○所雇用、駕駛該車之
    司機巫運和（業經不起訴處分確定）所竊取，乃向乙○○查
    詢，並請乙○○協助尋找巫運和及前開汽車，詎乙○○竟因
    此於92年2 月14日，在高雄市政府警察局三民第二分局陽明
    派出所製作證人筆錄時，佯稱有目睹巫運和開走該輛車，警
    方遂據以將巫運和列為犯罪嫌疑人而移送臺灣高雄地方法院
    檢察署，並經該署以92年度偵字第9197號偵辦，嗣於92年5
    月15日，承辦該案檢察官以證人身分傳喚乙○○到臺灣高雄
    地方法院檢察署作證，乙○○竟基於偽證之犯意，明知其並
    未目睹巫運和竊取上開汽車，竟就此等於案情有重要關係之
    事項，於供前具結後為：「伊有看見前開汽車係巫運和開走
    」此一虛偽之證述。嗣巫運和經臺灣高雄地方法院檢察署通
    緝到案，由該署檢察官偵查相關事證，發現巫運和未有竊取
    前開汽車之情，以其罪嫌不足為不起訴處分後，因而發現上
    情。
二、另丁○○因不滿上開車輛於購得後不久即失竊，致其受有損
    失，乃不願再支付車款與乙○○，竟於92年3 月21日，基於
    未指定犯人誣告之犯意，向臺灣票據交換所高雄市分所申報
    如附表所示之支票，於92年1 月28日在高雄市○○區○○路
    遺失，並填具遺失票據申報書，由該分所轉請高雄縣政府警
    察局仁武分局協助偵查侵占遺失物罪嫌，之後於92年4 月14
    日，高雄縣政府警察局仁武分局通知丁○○至該分局刑事組
    製作警詢筆錄，丁○○再向承辦員警確認如附表所示支票於
    92 年1月28日遺失。嗣經持票人林美珠提示如附表編號1 所
    示支票未獲付款，因而查悉前情。
三、案經臺灣高雄地方法院檢察署檢察官自動檢舉分案偵查後起
    訴。
    理  由
壹、程序方面
一、按被告以外之人於審判外之言詞或書面陳述，除法律有規定
    者外，不得作為證據，刑事訴訟法第159 條第1 項定有明文
    。又被告以外之人於審判外之陳述，雖不符前4 條之規定，
    而經當事人於審判程序同意作為證據，法院審酌該言詞陳述
    或書面陳述作成時之情況，認為適當者，亦得為證據。當事
    人、代理人或辯護人於法院調查證據時，知有第159 條第1
    項不得為證據之情形，而未於言詞辯論終結前聲明異議者，
    視為有前項之同意，刑事訴訟法第159 條之5 亦定有明文。
    本件證人江素月、林清平於警詢中之陳述，證人江素月、丙○○於檢察事務官詢問中之陳述，為被告以外之人於審判外
    之言詞陳述，而卷附之付款簽收帳簿、土地租賃契約書、成
    家建材有限公司應收帳款明細表，則係被告以外之人於審判
    外之書面陳述，而公訴人、被告丁○○及其辯護人，就上開
    言詞及書面陳述，並未於本院審理過程中聲明異議，本院復
    審酌前開言詞及書面陳述作成時之情況均屬正常，且與本案
    相關之待證事實具有關連性，認適當作為證據，依前開刑事
    訴訟法第159 條之5 之規定，認上開陳述均具有證據能力。
二、次按，被告以外之人於偵查中向檢察官所為之陳述，除顯有
    不可信之情況者外，得為證據，刑事訴訟法第159 條之1 第
    2 項定有明文，本件證人王朝慶於檢察官偵查中所為之證述
    內容，業經其具結擔保其證詞之真實性，且經本院提示後，
    公訴人、被告丁○○及其辯護人對該陳述之證據能力不爭執
    ，是並無顯有不可信之情況，且與本案相關之待證事實具有
    關連性，自應具有證據能力。
貳、實體方面
一、訊據被告乙○○固不否認其未目睹巫運和開走前開營業用大
    貨車及於前揭時地在檢察官偵查中具結後作證等事實，然矢
    口否認有何偽證犯行，辯稱：伊在作證時是陳述「前開車輛
    原本是巫運和在駕駛，伊未能確信係巫運和將車開走」，可
    能是檢察官誤解伊證述之內容，方認為伊證稱「有看到巫運
    和將車開走」云云。經查，此部分犯罪事實，除被告前開供
    述外，並有被告乙○○於92年5 月15日，在檢察官就92年度
    偵字第9197號乙案偵查時作證之偵訊筆錄（見偵1 卷第15頁
    背面）及其所簽署之證人結文（見偵1 卷第17頁）附卷可稽
    ，而依該偵訊筆錄之記載：檢察官訊問被告乙○○何時看見
    巫運和將前開車輛開走，被告乙○○證述「只記得是今年，
    時間忘記了，早上五、六點在澄清路接近義華路的一條巷子
    ，看見巫運和開著上開大貨車，我是從外觀上認出來的，因
    為有寫巨匠家三個字，我不記得車牌號碼，我是在馬路對面
    ，沒有跟巫運和談話，我以為他要用這台車去工作」，則被
    告乙○○業就其如何看到巫運和開走前揭營業用大貨車明確
    證述，而此一證述內容，對於巫運和是否會遭認定有竊盜上
    揭車輛犯行，顯屬有重要關係，復參以本院當庭勘驗該次偵
    訊錄音帶之結果：檢察官在訊問前，有向乙○○告知並解釋
    偽證罪之責任，再命乙○○具結，而於檢察官訊問過程中，
    係以一問一答之方式訊問乙○○，再將乙○○回答之內容整
    理如筆錄所載，而乙○○回答之內容並無與該次筆錄相左之
    情形，此有本院勘驗筆錄在卷可證（見本院卷第96頁，第74
    至77頁），是被告乙○○於該次證述中，未曾有隻字片語提
    及其實際上並未看到將前揭汽車開走之人為何，故其辯稱：
    伊僅係證述「前開車輛原本是巫運和在駕駛，伊未能確信係
    巫運和將車開走」云云，顯係事後卸責之詞，殊無可採。綜
    上，本件被告乙○○上揭偽證犯行，罪證明確，洵堪認定。
二、另訊據被告丁○○固不否認有以19萬元向乙○○購買上開營
    業用大貨車，及曾簽發如附表所示之3 張支票，嗣向高雄市
    票據交換所、高雄縣政府警察局仁武分局申報該3 張支票遺
    失之事實，惟矢口否認有何未指定犯人誣告之犯行，辯稱：
    伊向乙○○購買前開車輛之19萬元價金，全部均以乙○○積
    欠伊之債務作為抵銷，伊並未簽發票據與乙○○作為車款，
    至如附表所示之3 張支票，則係伊要支付與成家建材有限公
    司之貨款，嗣並因放置在上開營業用大貨車內，而與該車一
    起失竊，伊實無未指定犯人誣告之犯行云云。經查：
(一)、此部分犯罪事實，業據乙○○於本院審理中證述：伊於91年
    12月中旬將前開營業用大貨車賣與丁○○，價款為19萬元，
    而支付款項之方式，其中9 萬元係以伊先前積欠丁○○之債
    務作為抵銷，而另外10萬元，丁○○本來開立金額分別為3
    萬元、3 萬元、4 萬元，發票日分別為92年4 月25日、5 月
    25日、6 月25日之3 張支票作為給付，但其中發票日為92年
    4 月25日之支票，經伊要求後，由丁○○將發票日改為92年
    3 月25日，而伊是於91年12月間在丁○○公司，向該公司會
    計丙○○拿取該3 張支票，在伊拿到支票後，將1 張支票交
    給王朝慶，用以支付怪手的費用，其餘2 張支票，伊則分別
    交與伊女友江素月及伊妹妹等語（見本院卷第180 頁至187
    頁）明確，核與證人王朝慶於偵訊中證述：如附表編號1 所
    示之支票，係乙○○於91年12月中旬在伊住處交與伊的，作
    為承租怪手的費用，伊後來再將該支票交與「合結行」人員
    林美珠等語（見偵3 卷第24頁）、證人江素月於檢察事務官
    詢問中證述：丁○○曾於91年12月間交付3 張支票給乙○○
    ，而乙○○回家後有將支票拿給伊等語（見偵4 卷第16頁）
    相符，且有如附表所示3 張支票之影本、臺灣票據交換所高
    雄市分所退票理由單（見偵4 卷第38至40頁）、被告丁○○
    填載之遺失票據申請書（見偵2 卷第31頁、警2 卷第8 頁）
    、被告丁○○於92年4 月14日在高雄縣政府警察局仁武分局
    製作之警詢筆錄（見偵2 卷第6 、7 頁）在卷可稽，則被告
    丁○○於91年12月間某日，簽發如附表所示之3 張支票與乙○○作為給付車款之價金，嗣在其未持有進而遺失該3 張支
    票之情形下，於92年3 月21日向臺灣票據交換所高雄市分所
    申報該3 張支票遺失，並由該分所轉請高雄縣政府警察局仁
    武分局協助偵查侵占遺失物罪嫌等事實，堪以認定。
(二)、雖被告丁○○以前詞置辯，惟其就乙○○所積欠伊之金額乙
    節，先係稱：乙○○積欠成家建材有限公司債務15餘萬元，
    所以將前開車輛賣給伊（見偵2 卷第9 頁背面），嗣又謂：
    乙○○欠伊17萬3950元云云（見偵2 卷第36頁），並提出書
    面說明乙○○所積欠之款項分別為1.向其經營之輕鬆建材行
    借款1 萬元、2.代墊車輛維修費3 萬5700元、3.代墊租用怪
    手費用8500元、4.代墊土地押租金4 萬元、5.代墊3 個月土
    地承租費用4 萬500 元、6.代墊租用卡車費用5500元、7.平
    常向輕鬆建材行預支零用3 萬3750元（見偵2 卷第54頁）；
    復又改稱：乙○○所積欠伊之款項，一共超過19萬餘元，故
    已抵掉車款云云（見偵6 卷第6 頁），先後有甚大之差異，
    且其陳述之金額，有不足車款3 萬餘元、1 萬餘元者，亦有
    超過其購買前開車輛所需支付之價額者，衡諸常情，一般人
    就往來款項之數額，或許容有無法記憶清晰而生些許出入之
    情，然本件既有車款19萬元作為比較之基準，而被告丁○○
    卻連乙○○所積欠之款項係較車款為多或不足車款，所述尚
    有所歧異，此節即與常理未合，是其所辯稱之乙○○借款金
    額，實難遽以採信。此外，被告於本院中係辯稱：乙○○欠
    伊17萬3950元，細目詳如前開書面說明云云，並提出乙○○
    所簽立之土地租賃契約書、付款簽收帳簿為證，而乙○○對
    於此節，於本院審理中證述：丁○○僅有代伊墊付前開車輛
    維修費、租用怪手費用、土地押租金、租用卡車費用等款項
    ，且其中車輛維修費部分，經伊詢問維修廠結果，應僅有1
    萬餘元，非如丁○○所稱之3 萬5700元，而土地之押租金部
    分，因該土地係伊與丁○○所共同承租，所以丁○○應分擔
    一半，除此之外，伊並另向丁○○借款1 萬元，但此筆金額
    應以丁○○欠伊之運費相抵等語（見本院卷第180 頁至187
    頁），是乙○○所自承積欠被告丁○○之款項，顯然未超過
    17萬3950元之半數，而乙○○所否認之款項，被告丁○○就
    乙○○平常向輕鬆建材行預支零用3 萬3750元部分，未能提
    出任何證據以為證明，然該部分既係乙○○向輕鬆建材行之
    借款，衡諸常情，應如同上開乙○○借款1 萬元部分，於輕
    鬆建材行之付款簽收帳簿上會有所記載，而為被告丁○○所
    得舉證；另被告丁○○所稱代墊3 個月土地承租費用4 萬50
    0 元部分，雖有提出乙○○簽立之土地租賃契約書以為佐證
    ，然未提出任何代付月租之證據，況依該土地租賃契約書（
    見偵2 卷第55頁）所示，乙○○與土地出租人之簽立租約日
    期為92年1 月1 日，且土地租金付款方式為每月5 日支付1
    萬3500元，則被告丁○○在與乙○○談論前開車輛付款方式
    時，被告丁○○顯然不可能已為乙○○代墊3 個月之土地租
    金（蓋給付3 個月土地租金之日期，最早亦係於92年3 月5
    日，而被告丁○○與乙○○買賣前開車輛之日期，則係在92
    年3 月5 日前），是審諸上情，益證被告丁○○辯稱：乙○○積欠伊款項達十數萬元，前開車輛之車款均由乙○○所積
    欠款項作為抵銷云云，顯屬推諉之詞，並無可採。
(三)、又被告丁○○謂：如附表所示之3 張支票，係與前開營業用
    大貨車於92年1 月28日凌晨一同遭竊云云，業與證人即受被
    告丁○○所託至警局報案前開營業用大貨車失竊之林清平於
    警詢中陳述：前開大貨車失竊時，車上有現金7 萬元及無線
    台2 台等語（見警1 卷第1 頁），而未提及該車輛上放置有
    如附表所示3 張支票乙情不相符合，且被告丁○○自己就上
    開營業用大貨車上，究係放置現金7 萬元（偵1 卷第16頁）
    或是放置如附表所示之3 張支票（見偵2 卷第7 頁、第9 、
    10頁，警2 卷第2 、3 頁），前後亦有所反覆，並對於造成
    此等陳述歧異之原因，忽而謂：是因為林清平在警詢中說錯
    了，伊才跟著林清平說云云（見偵3 卷第27頁），忽而稱：
    伊因為急著找車，且警察要伊失竊金額不要報太多，不要報
    超過50萬元，所以伊明知車上放置的是10萬元支票，仍故意
    說成是7 萬元現金云云（見偵3 卷第35、36頁），非但前後
    不一，且亦與卷內其他事證有相互矛盾之情（如被告丁○○
    稱車上放置7 萬元現金時，係在檢察官偵查中所為之陳述，
    焉有可能係基於警員要求下所為），復參以被告丁○○就其
    何以會將如附表所示之3 張支票，放在平日非由其駕駛，而
    由林清平駕駛之前開營業用大貨車上乙節，亦未能清楚交代
    ，則本件若果如被告丁○○所言，其有將如附表所示之3 張
    支票放置在前揭營業用大貨車內嗣並與該車一同遭竊，衡諸
    一般常情，其當不至會出現前述諸多矛盾、與其他事證不相
    符合之處，是其辯稱如附表所示之3 張支票，係與前開營業
    用大貨車一同遭竊云云，顯係卸責之詞，殊無可採。
(四)、至被告丁○○另辯述：乙○○於檢察事務官詢問中曾謂，其
    向會計丙○○拿取支票時，有作簽收的動作，然照伊提出之
    付款簽收帳簿顯示，乙○○並無簽收如附表所示3 張支票之
    紀錄；況前開車輛是公司所購入，若欲以支票給付車款，按
    理應開立公司票，而如附表所示之3 張支票為伊個人所開立
    ，顯然不可能係用以支付上開車輛車款；且依商場行規，在
    車款未給付完畢之前，車輛不可能過戶與買受人，然前開車
    輛卻在票載發票日前，即過戶與伊公司，亦足顯示附表所示
    3 張支票並非支付車款云云。然查，被告丁○○所提出之付
    款簽收帳簿（見偵6 卷第13至18頁），係其經營之輕鬆建材
    行之付款簽收帳簿，其上所記載開立票據之紀錄，付款行庫
    均為「信用社」，表示其上載示之票據，均係以輕鬆建材行
    名義所開立之票據（此為被告所自承，見偵6 卷第7 頁），
    而附表所示之3 張支票，均以被告丁○○之名義開立，並非
    以輕鬆建材行名義開立，自不會在被告提出之上開付款簽收
    帳簿內有所記載；又被告辯稱附表所示3 張支票，係用以支
    付成家建材有限公司之貨款，而成家建材有限公司所往來之
    對象為輕鬆建材行，有被告丁○○提出之成家建材有限公司
    應收帳款明細表可證（見偵2 卷第57、58頁），並非被告丁○○本人，則被告丁○○又何以會以其個人所開立之票據支
    付輕鬆建材行貨款？是其上開「不可能以個人票據支付公司
    購入車輛車款」之論據，並無可採；至附表所示3 張支票之
    票載發票日，雖在前開車輛過戶日期之後，惟信用交易在今
    日社會之交易型態中，業屬常態，不足為奇，否則被告丁○○開立如附表所示之3 張遠期支票目的為何？不正是在從事
    信用交易？故其辯稱：前開車輛在車款未給付完畢之前，不
    可能有過戶情形云云，亦無足採。
(五)、另證人丙○○雖於檢察事務官詢問中證稱：因為伊只有經手
    公司票，沒有經手丁○○開立之私人票，故伊未曾將附表所
    示之3 張支票交與乙○○云云（見偵4 卷第32頁），然其此
    一證述內容，業與乙○○及王朝慶前開證述內容不符，復參
    以證人丙○○於同次檢察事務官詢問中證述：丁○○幫被告
    代墊之款項有修理卡車費4 萬餘元、租用怪手費用5000元、
    租用土地費用4 萬餘元云云（見偵4 卷第33頁），其所稱之
    乙○○積欠丁○○款項合計僅約9 萬元，要與其開營業用大
    貨車車款之19萬元，相差約10萬元，自未能以乙○○積欠丁○○款項抵銷全部車款，而徵乙○○證述：被告丁○○有簽
    發如附表所示之3 張支票給伊作為車款等語，較為可採，是
    證人丙○○證述未曾交付如附表所示之3 張支票與乙○○云
    云，顯屬迴護被告丁○○之詞，無可採信。至證人江素月固
    於92年4 月25日之警詢中陳述：前開營業用大貨車是伊賣給
    丁○○，而丁○○並有交付3 張支票與伊作為車款之一部分
    云云（見偵2 卷第12頁背面），而與其上開於檢察事務官詢
    問中所為之陳述及乙○○於本院審理中所為之證述內容不符
    ，然乙○○自始至終均稱：如附表所示之3 張支票，係丁○○叫丙○○交給伊等語，未曾附和江素月上開警詢內容而謂
    該3 張支票係由江素月處所取得，而被告丁○○亦自承係向
    乙○○買受前開營業用大貨車，非向江素月所購得，另參以
    江素月嗣於92年5 月16日之警詢中亦解釋稱：因伊與乙○○
    為男女朋友關係，所以伊想說車輛係伊或乙○○出賣，並無
    不同等語（見偵2 卷第14頁背面），而其此一辯述，亦未違
    於常情，是尚難以江素月上開92年4 月25日警詢中之陳述，
    即認乙○○前開證述內容無可採信，而得採為有利於被告丁○○之證據。
(六)、綜上所述，被告丁○○所辯諸情，均無可採，其明知如附表
    所示之3 張支票，均交付與乙○○以給付車款，並未與前開
    營業用大貨車一併失竊，卻仍向臺灣票據交換所高雄市分所
    申報該3 張支票遺失，並請該分所轉高雄縣政府警察局仁武
    分局協助偵查侵占遺失物罪嫌，則其前揭未指定犯人誣告之
    犯行，事證已臻明確，堪以認定。
三、核被告乙○○所為，係犯刑法第168 條之偽證罪；被告丁○○所為，係犯刑法第171 條第1 項之未指定犯人誣告罪。被
    告乙○○有如犯罪事實欄所載之上揭前科紀錄，有臺灣高等
    法院被告前案紀錄表及臺灣高雄地方法院檢察署被告之刑案
    資料查註紀錄表附卷足參，其受有期徒刑執行完畢，5 年內
    再犯本件最重本刑為有期徒刑以上之罪，為累犯，應依刑法
    第47條規定加重其刑。爰審酌被告乙○○於檢察官偵查時，
    於案情有重要關係之事項，供前具結，而為虛偽證述，其行
    為已足生損害於司法之公正性，而被告丁○○明知其支票並
    未遺失，竟請求警局偵辦不特定人之侵占遺失物罪嫌，徒耗
    警力資源，致不特定人可能無端遭受警方詢問，其所為自應
    受有相當程度之刑事非難，且被告2 人犯後均否認犯行，態
    度非佳，然念及被告丁○○前無任何犯罪前科，有本院被告
    院內索引卡紀錄表及臺灣高等法院被告前案紀錄表在卷可佐
    ，素行尚非不佳等一切情狀，分別量處如主文所示之刑，並
    就被告丁○○量處拘役部分，諭知易科罰金之折算標準，以
    示懲儆。
四、公訴意旨另以：被告乙○○於92年12月4 日，以證人身分再
    就巫運和所涉犯之前開竊盜案件到庭作證，亦明知其並未目
    睹巫運和竊取上開車輛，竟於案情有關重要事項，於供前具
    結後而虛偽陳稱：「有看見該輛車係巫運和開走」等語之不
    實事項，而認被告乙○○此部分亦涉犯刑法第168 條之偽證
    罪嫌。經查，依卷附巫運和所涉竊盜案件之92年12月4 日偵
    訊筆錄所示（見偵3 卷第23至28頁），被告乙○○該次係以
    關係人身分到庭，且檢察官在該次訊問被告乙○○前，並未
    告知被告乙○○偽證罪之責任及命其具結，是被告乙○○該
    次之陳述內容雖有不實，然尚難認與刑法第168 條之構成要
    件相符，而得謂被告乙○○有此部分之偽證犯行，惟此部分
    若成立犯罪，依公訴意旨所示，亦與被告乙○○前開經本院
    論罪科刑之偽證犯行，具有接續犯之實質上一罪關係，爰不
    另為無罪之諭知，附此敘明
據上論斷，應依刑事訴訟法第299 條第1 項前段，刑法第168 條
、第171 條第1 項、第47條、第41條第1 項前段，罰金罰鍰提高
標準條例第1 條前段、第2 條，判決如主文。
本案經檢察官甲○○到庭執行職務。
中    華    民    國    95    年    1     月    20    日
                  刑事第五庭    審判長法  官 李嘉興
                                      法  官 林俊寬
                                      法  官 陳君杰
以上正本證明與原本無異。
如不服本判決，應於判決送達後10日內，向本院提出上訴狀。
中    華    民    國    95    年    1     月    20    日
                                      書記官 陳昱良
附錄本判決論罪科刑法條全文：
刑法第168 條
於執行審判職務之公署審判時或於檢查官偵查時，證人、鑑定人
、通譯於案情有重要關係之事項，供前或供後具結，而為虛偽陳
述者，處7 年以下有期徒刑。
刑法第171 條第1 項
未指定犯人，而向該管公務員誣告犯罪者，處1 年以下有期徒刑
、拘役或300 元以下罰金。
附表：丁○○簽發之本件3 張支票（中興商業銀行三民分行帳號
      ：000000000000 號帳戶）
┌──┬────────────────┬──────┬───┐
│編號│發票日                          │票號        │金額  │
├──┼────────────────┼──────┼───┤
│ 1  │92年3 月25日（原為92年4 月25日，│PT0000000 號│3 萬元│
│    │經乙○○要求而更改）            │            │      │
├──┼────────────────┼──────┼───┤
│ 2  │92年5 月25日                    │PT0000000 號│3 萬元│
├──┼────────────────┼──────┼───┤
│ 3  │92年6 月25日                    │PT0000000 號│4 萬元│
└──┴────────────────┴──────┴───┘


司法院資訊處製作；財團法人民間司法改革基金會備份。
